臺灣高等法院高雄分院民事裁定　　　　　 100年度抗字第49號
抗　告　人　劉桂香
上列抗告人與相對人陳瑞玓間請求侵權行為損害賠償事件（臺灣
高雄地方法院99年度訴更(一)字第10號），抗告人聲請法官迴避，
對於民國100年1 月21日臺灣高雄地方法院100年度聲字第7 號裁
定，提起抗告，本院裁定如下：
    主  文
抗告駁回。
抗告訴訟費用由抗告人負擔。
    理  由
一、本件抗告意旨略以：相對人係原任職高雄市政府刑警大隊偵
    三隊，其所委任律師李慶榮之妻現任本院民事庭法官，與郭
    文通法官間有何密切交誼，自啟人疑竇，在此究明之前，焉
    能遽謂無偏頗之虞？又郭文通法官就抗告人所委任之訴訟代
    理人洪條根律師於民國99年5 月24日聲請續行訴訟一事，竟
    於2 個月後即99年7 月30日才裁定駁回，致抗告人之請求權
    幾乎罹於時效，嚴重損害抗告人之權利。另郭文通法官以洪
    條根律師僅係抗告人之訴訟代理人而非當事人，無聲請續行
    訴訟之權利而駁回洪條根律師之聲請，其見解不當，尚有商
    討之餘地，且郭文通法官於本院以99年度抗字第226 號裁定
    廢棄其違法裁定後，竟仍執意以原審99年度訴更(一)字第10號
    裁定駁回抗告人續行訴訟之聲請，如此作為，難謂其非故意
    偏頗對造？原裁定仍認郭文通法官無偏頗之虞，於法尚有未
    合，為此，請求廢棄原裁定等語。
二、按民事訴訟法第33條第1 項第2 款規定法官有應自行迴避而
    不自行迴避以外之情形，足認其執行職務有偏頗之虞，據而
    聲請法官迴避者，應以法官對於訴訟標的有特別利害關係，
    或與當事人之一造有密切之交誼或嫌怨，或基於其他情形客
    觀上足疑其為不公平之審判者為其原因事實，若僅憑當事人
    之主觀臆測，或不滿意法官進行訴訟遲緩，或認法官指揮訴
    訟欠當，致當事人一造不利，在主觀上疑其不公，則均不得
    謂其有偏頗之虞（最高法院69年台抗字第457 號判例、18年
    抗字第342 號判例可資參照）。
三、查，抗告人主張相對人所委任律師李慶榮之妻現任本院民事
    庭之法官，與郭文通法官間有何密切交誼，自啟人疑竇，焉
    能遽謂無偏頗之虞云云，惟未舉證證明郭文通法官與李慶榮
    律師或李慶榮律師之妻有密切交誼，尚難因李慶榮律師之妻
    任職於本院民事庭法官，即認郭文通法官執行職務有偏頗之
    虞，是抗告人之上開主張，乃屬其個人主觀臆測，不足採信
    。又抗告人主張郭文通法官就洪條根律師於99年5 月24日聲
    請續行訴訟一事，竟於2 個月後即99年7 月30日以洪條根律
    師僅係抗告人之訴訟代理人而非當事人，無聲請續行訴訟之
    權利，裁定駁回續行訴訟之聲請，復於本院以99年度抗字第
    226 號裁定廢棄其違法裁定後，仍執意以原審99年度訴更(一)
    字第10號裁定駁回抗告人續行訴訟之聲請，顯執行職務有偏
    頗對造之虞云云，惟查，郭文通法官認洪條根律師聲請續行
    訴訟不合法而裁定駁回其聲請，係本於其確定之法律見解所
    為之裁定，縱抗告人不滿意，亦不能因此即謂郭文通法官有
    偏頗相對人之虞，是抗告人之上開主張，亦屬其個人主觀臆
    測之詞，尚難採信。
四、綜上，抗告人聲請承審郭文通法官迴避，尚屬無據。原裁定
    駁回抗告人之聲請，核無違誤。抗告意旨仍執前詞指摘原裁
    定不當，求予廢棄，為無理由，應予駁回。
五、據上論結，本件抗告為無理由，爰依民事訴訟法第495 條之
    1 、第449 條第1 項、第95條、第78條，裁定如主文。
中    華    民    國   100    年    3     月    4     日
                            民事第三庭
                                審判長法官  張國彬
                                法      官  吳登輝
                                法      官  鄭月霞
以上正本證明與原本無異。
本件不得再抗告。
中    華    民    國   100    年    3     月    4     日
                                書  記  官  白  蘭